【裁判字號】    98,訴,1146
【裁判日期】    980521
【裁判案由】    偽造文書等
【裁判全文】
臺灣板橋地方法院刑事判決              98年度訴字第1146號
公  訴  人  臺灣板橋地方法院檢察署檢察官
被      告  丙○○
                    （現另案於臺灣臺北監獄執行）
上列被告因偽造文書等案件，經檢察官提起公訴（97年度偵緝字
第2415號），被告於本院準備程序進行中就被訴事實為有罪之陳
述，經本院合議庭裁定由受命法官獨任進行簡式審判程序，判決
如下：
    主  文
丙○○犯如附表一所示之罪，各處如附表一所示之刑。應執行有
期徒刑陸月，如易科罰金，以新臺幣壹仟元折算壹日；玉山銀行
信用卡申請書正卡申請人及申請人簽名欄項下偽造之「乙○○」
署押參枚、如附表二編號1 至12應沒收之署押欄所示之偽造署押
，均沒收之。
    事  實
一、丙○○前因偽造文書案件，經本院先後以93年度易字第1090
    號、94年度訴字第2200號判處有期徒刑4 月、6 月確定，上
    開2 罪嗣經裁定應執行刑為有期徒刑9 月確定，於民國95年
    7 月11日執行完畢。緣丙○○原任職於臺北市○○街某汽車
    修配廠，乙○○則為丙○○之客戶，乙○○因委託丙○○代
    為辦理汽車過戶事宜，曾於95年10月10日將身分證影本傳真
    予丙○○，詎丙○○於取得乙○○之身分證影本後，竟與綽
    號「阿貴」之成年男子甲○○（已歿）共同基於行使偽造私
    文書之犯意聯絡，於95年10月或11月間某日，在不詳地點，
    冒用乙○○之名義，由丙○○在玉山銀行信用卡申請書上填
    寫乙○○之個人資料，甲○○則在上開信用卡申請書正卡申
    請人、申請人簽名欄項下偽造乙○○之簽名共3 枚，表示係
    乙○○本人欲向玉山商業銀行股份有限公司（下稱玉山銀行
    ）申請信用卡之意而偽造私文書，進而交付予玉山銀行承辦
    人員而行使之，足以生損害於乙○○及玉山銀行，使玉山銀
    行承辦人員誤信為真，據以辦理而核發卡號00000000000000
    00號信用卡，並將該信用卡寄送至上開信用卡申請書所指定
    之地址即臺北市○○區○○街862 號。
二、丙○○、甲○○於取得收受上開玉山銀行卡號000000000000
    0000號信用卡後，復另基於行使偽造私文書及意圖為自己不
    法所有之犯意聯絡，先由甲○○於95年11月間某日，在不詳
    地點，在上開信用卡背面持卡人簽名欄上偽造「乙○○LNP
    」之簽名1 枚，以表示「乙○○」於該信用卡有效期間內有
    權使用該信用卡，而偽造私文書，再於如附表二所示之時、
    地，出示上開信用卡購買商品而行使之，使不知情之特約商
    店結帳人員收取該信用卡，誤信為甲○○為該信用卡之有權
    使用人，同意其以刷卡方式交易付款，甲○○則於各該次消
    費之信用卡簽帳單顧客簽名欄內，偽造如附表二所示之「乙○○」或「LNP 」之簽名，作成「乙○○」確認購買物品及
    消費金額之不實信用卡簽帳單，並向各該結帳人員提出上揭
    偽造「乙○○」或「LNP 」簽名之信用卡消費簽帳單而行使
    之，均足以生損害於乙○○及各該特約商店，並使不知情之
    特約商店承辦人員依交易內容交付前開金額之物品（各次消
    費之時間、地點、金額，均詳如附表二所示）。嗣因丙○○
    、甲○○未依約繳交信用卡消費款，經玉山銀行聯絡乙○○
    本人，始查悉上情。
三、案經臺北市政府警察局中山分局報請臺灣臺北地方法院檢察
    署呈請臺灣高等法院檢察署檢察長令轉臺灣板橋地方法院檢
    察署檢察官偵查起訴。本院於準備程序進行中，被告就被訴
    事實為有罪之陳述，經告知被告簡式審判程序之旨，並聽取
    當事人之意見後，裁定進行簡式審判程序。
    理  由
一、上揭犯罪事實，業經被告丙○○於本院準備程序及審理中坦
    承不諱，核與證人即被害人乙○○於警詢、偵查中之指述情
    節相符，並有玉山銀行信用卡事業處98年1 月5 日玉山卡（
    風）字第0971230011號函附之卡號0000000000000000號信用
    卡消費明細2 紙、消費簽帳單12張、玉山銀行信用卡申請書
    1 紙、乙○○身分證正反面影本1 份附卷可稽，足認被告之
    自白與事實相符，洵堪採為認定事實之依據。事證明確，被
    告犯行，已堪認定。
二、按在信用卡背面簽名條簽名，單純自形式上觀察，即足以表
    示信用卡之簽名者於信用卡有效之期限內有權使用該信用卡
    之辨識及證明，並非依習慣或特約表示一定用意之證明，性
    質上係屬刑法第210 條之私文書，最高法院88年度台上字第
    5730號判決採同一見解。次按「簽帳單」係持卡人所簽署，
    用以證明所消費之金額，並同意依照信用卡使用規定，一經
    使用或訂購物品，均應按所示之全部金額，付款予發卡銀行
    之文書，屬於持卡人所製作之私文書，最高法院91年度台上
    字第4531號判決意旨可資參照。是核被告就犯罪事實一部分
    所為，係犯刑法第216 條、第210 條之行使偽造私文書罪；
    就犯罪事實二所示在信用卡背面持卡人簽名欄內偽造「乙○○LNP 」之簽名，進而於如附表二編號1 至12所示之時地消
    費時提出行使，並在附表二編號1 至12所示之消費簽帳單上
    偽造如附表二編號1 至12所示之署押，進而交還予各該特約
    商店人員行使，使店內服務人員陷於錯誤而交付財物部分所
    為，則均係刑法第216 條、第210 條之行使偽造私文書罪及
    同法第339 條第1 項之詐欺取財罪（犯罪事實二部分共有12
    次行使偽造私文書及詐欺取財）。又被告、甲○○於玉山銀
    行信用卡申請書、卡號00000000000000 00 號信用信用卡背
    面持卡人簽名欄及簽帳單上偽造署押之行為，均係偽造私文
    書之部分行為，不另論罪；而其偽造後復持以行使，其偽造
    之低度行為已為行使之高度行為所吸收，亦不另論罪。又被
    告、甲○○於附表二編號11所示之時地，先後2 次行使偽造
    私文書及詐欺取財之行為，係於密切接近之時地實施，侵害
    同一之法益，各行為之獨立性極為薄弱，依一般社會健全觀
    念，在時間差距上，難以強行分開，在刑法評價上，以視為
    數個舉動之接續施行，合為包括之一行為予以評價，較為合
    理，為接續犯。又被告與甲○○就上開犯行間，均有犯意之
    聯絡及行為之分擔，皆為共同正犯。又被告、甲○○於附表
    二編號1 至12所示時地刷卡購物時，其行使偽造簽帳單及信
    用卡之行為即係其施用詐術之行為，是被告以一行為而觸犯
    行使偽造私文書及詐欺取財等二罪名，為想像競合犯，應依
    刑法第55條之規定，從一重之行使偽造私文書罪處斷。又被
    告上開13次行使偽造私文書之犯行，各行為間已具有時空上
    之差距，且侵害之法益不同一，依社會通念認為已有獨立性
    ，自難認有何成立接續犯或包括一罪之情形，是被告所犯前
    開13次行使偽造私文書罪，犯意各別，應予分論併罰；公訴
    人認被告前開13次行使偽造私文書之行為屬接續犯，尚有未
    洽。又被告有如犯罪事實欄所載之犯罪科刑執行情形，此有
    臺灣高等法院被告前案紀錄表1 份在卷可憑，其受有期徒刑
    之執行完畢後，5 年以內故意再犯本件有期徒刑以上之罪，
    均為累犯，應各依刑法第47條第1 項之規定加重其刑。爰審
    酌被告未經被害人乙○○同意，擅自冒用被害人乙○○之名
    義申請信用卡，進而盜刷他人之信用卡消費，總金額高達近
    10萬元，對被害人乙○○及發卡銀行造成之損害非輕，且迄
    今未與被害人乙○○達成和解，亦有本院電話紀錄查詢表、
    補充理由書在卷可參，及其犯罪之動機、目的、手段，犯後
    尚能坦承犯行之態度等一切情狀，分別量處如主文所示之刑
    ，並均諭知易科罰金之折算標準，以資懲儆。又中華民國九
    十六年罪犯減刑條例業於96年6 月15日立法三讀通過，並於
    96年7 月16日施行，被告實行本件犯罪之時間均係在96年4
    月24日以前，復無中華民國九十六年罪犯減刑條例所列不予
    減刑之情形，爰依中華民國九十六年罪犯減刑條例第2 條第
    1 項第3 款、第7 條、第9 條規定，各就其宣告有期徒刑部
    分，減其刑期2 分之1 ，並各諭知易科罰金之折算標準，及
    定其應執行之刑並諭知易科罰金之折算標準。又玉山銀行信
    用卡申請書及如附表二所示消費簽帳單之特約商店存根聯或
    銀行存根聯，已因分別交予玉山銀行及特約商店而非屬被告
    所有，惟其上偽造之「乙○○」或「LNP 」簽名，屬偽造之
    署押，雖未經扣案，然不能證明業已滅失，不問屬於被告與
    否，均應依刑法第219 條併予宣告沒收之。至卡號00000000
    00000000號信用卡原係在甲○○持有使用中，業經被告於本
    院審理中供述明確，而甲○○已於96年2 月9 日死亡，有個
    人基本資料查詢結果1 紙在卷可稽，是上開玉山銀行卡號00
    00000000000000號信用卡及附表二編號3 該次消費之簽帳單
    顧客存根聯衡情應已滅失，上開信用卡背面偽造之「乙○○
    LNP 」署押及上開簽帳單顧客存根聯爰均不併予宣告沒收，
    附此敘明。
據上論斷，應依刑事訴訟法第273 條之1 第1 項、第299 條第1
項前段，刑法第28條、第216 條、第210 條、第339 條第1 項、
第55條、第41條第1 項前段、第47條第1 項、第51條第5 款、第
219 條，刑法施行法第1 條之1 ，中華民國九十六年罪犯減刑條
例第2 條第1 項第3 款、第7 條、第9 條，判決如主文。
案經檢察官李巧菱到庭執行職務。
中    華    民    國    98    年    5     月    21    日
                      刑事第十二庭  法  官    曾淑娟
上列正本證明與原本無異。
如不服本判決，應於判決送達後10日內敘明上訴理由，向本院提
出上訴狀 (應附繕本) ，上訴於臺灣高等法院。其未敘述上訴理
由者，應於上訴期間屆滿後20日內向本院補提理由書「切勿逕送
上級法院」。
                                    書記官    謝雪紅
中    華    民    國    98    年    5     月    22    日
附表一
┌──┬─────────┬───────────────────────┐
│編號│犯罪事實          │主文                                          │
├──┼─────────┼───────────────────────┤
│1   │犯罪事實一        │丙○○共同行使偽造私文書，足以生損害於他人，累│
│    │                  │犯，處有期徒刑參月，如易科罰金，以新臺幣壹仟元│
│    │                  │折算壹日，減為有期徒刑壹月拾伍日，如易科罰金，│
│    │                  │以新臺幣壹仟元折算壹日。玉山銀行信用卡申請書正│
│    │                  │卡申請人、申請人簽名欄項下偽造之「乙○○」署押│
│    │                  │參枚，沒收之。                                │
├──┼─────────┼───────────────────────┤
│2   │於附表二編號1 所示│丙○○共同行使偽造私文書，足以生損害於他人，累│
│    │時地消費時行使玉山│犯，處有期徒刑參月，如易科罰金，以新臺幣壹仟元│
│    │銀行卡號0000000000│折算壹日，減為有期徒刑壹月拾伍日，如易科罰金，│
│    │011600號信用卡背面│以新臺幣壹仟元折算壹日。如附表二編號1 應沒收之│
│    │持卡人簽名及不實之│署押欄所示之偽造署押沒收之。                  │
│    │消費者簽帳單，使該│                                              │
│    │特約商店人員陷於錯│                                              │
│    │誤而交付所購買之商│                                              │
│    │品                │                                              │
├──┼─────────┼───────────────────────┤
│3   │於附表二編號2 所示│丙○○共同行使偽造私文書，足以生損害於他人，累│
│    │時地消費時行使玉山│犯，處有期徒刑參月，如易科罰金，以新臺幣壹仟元│
│    │銀行卡號0000000000│折算壹日，減為有期徒刑壹月拾伍日，如易科罰金，│
│    │011600號信用卡背面│以新臺幣壹仟元折算壹日。如附表二編號2 應沒收之│
│    │持卡人簽名及不實之│署押欄所示之偽造署押沒收之。                  │
│    │消費者簽帳單，使該│                                              │
│    │特約商店人員陷於錯│                                              │
│    │誤而交付所購買之商│                                              │
│    │品                │                                              │
├──┼─────────┼───────────────────────┤
│4   │於附表二編號3 所示│丙○○共同行使偽造私文書，足以生損害於他人，累│
│    │時地消費時行使玉山│犯，處有期徒刑參月，如易科罰金，以新臺幣壹仟元│
│    │銀行卡號0000000000│折算壹日，減為有期徒刑壹月拾伍日，如易科罰金，│
│    │011600號信用卡背面│以新臺幣壹仟元折算壹日。如附表二編號3 應沒收之│
│    │持卡人簽名及不實之│署押欄所示之偽造署押沒收之。                  │
│    │消費者簽帳單，使該│                                              │
│    │特約商店人員陷於錯│                                              │
│    │誤而交付所購買之商│                                              │
│    │品                │                                              │
├──┼─────────┼───────────────────────┤
│5   │於附表二編號4 所示│丙○○共同行使偽造私文書，足以生損害於他人，累│
│    │時地消費時行使玉山│犯，處有期徒刑參月，如易科罰金，以新臺幣壹仟元│
│    │銀行卡號0000000000│折算壹日，減為有期徒刑壹月拾伍日，如易科罰金，│
│    │011600號信用卡背面│以新臺幣壹仟元折算壹日。如附表二編號4 應沒收之│
│    │持卡人簽名及不實之│署押欄所示之偽造署押沒收之。                  │
│    │消費者簽帳單，使該│                                              │
│    │特約商店人員陷於錯│                                              │
│    │誤而交付所購買之商│                                              │
│    │品                │                                              │
├──┼─────────┼───────────────────────┤
│    │於附表二編號5 所示│丙○○共同行使偽造私文書，足以生損害於他人，累│
│6   │時地消費時行使玉山│犯，處有期徒刑參月，如易科罰金，以新臺幣壹仟元│
│    │銀行卡號0000000000│折算壹日，減為有期徒刑壹月拾伍日，如易科罰金，│
│    │011600號信用卡背面│以新臺幣壹仟元折算壹日。如附表二編號5 應沒收之│
│    │持卡人簽名及不實之│署押欄所示之偽造署押沒收之。                  │
│    │消費者簽帳單，使該│                                              │
│    │特約商店人員陷於錯│                                              │
│    │誤而交付所購買之商│                                              │
│    │品                │                                              │
├──┼─────────┼───────────────────────┤
│7   │於附表二編號6 所示│丙○○共同行使偽造私文書，足以生損害於他人，累│
│    │時地消費時行使玉山│犯，處有期徒刑參月，如易科罰金，以新臺幣壹仟元│
│    │銀行卡號0000000000│折算壹日，減為有期徒刑壹月拾伍日，如易科罰金，│
│    │011600號信用卡背面│以新臺幣壹仟元折算壹日。如附表二編號6 應沒收之│
│    │持卡人簽名及不實之│署押欄所示之偽造署押沒收之。                  │
│    │消費者簽帳單，使該│                                              │
│    │特約商店人員陷於錯│                                              │
│    │誤而交付所購買之商│                                              │
│    │品                │                                              │
├──┼─────────┼───────────────────────┤
│8   │於附表二編號7 所示│丙○○共同行使偽造私文書，足以生損害於他人，累│
│    │時地消費時行使玉山│犯，處有期徒刑參月，如易科罰金，以新臺幣壹仟元│
│    │銀行卡號0000000000│折算壹日，減為有期徒刑壹月拾伍日，如易科罰金，│
│    │011600號信用卡背面│以新臺幣壹仟元折算壹日。如附表二編號7 應沒收之│
│    │持卡人簽名及不實之│署押欄所示之偽造署押沒收之。                  │
│    │消費者簽帳單，使該│                                              │
│    │特約商店人員陷於錯│                                              │
│    │誤而交付所購買之商│                                              │
│    │品                │                                              │
├──┼─────────┼───────────────────────┤
│9   │於附表二編號8 所示│丙○○共同行使偽造私文書，足以生損害於他人，累│
│    │時地消費時行使玉山│犯，處有期徒刑參月，如易科罰金，以新臺幣壹仟元│
│    │銀行卡號0000000000│折算壹日，減為有期徒刑壹月拾伍日，如易科罰金，│
│    │011600號信用卡背面│以新臺幣壹仟元折算壹日。如附表二編號8 應沒收之│
│    │持卡人簽名及不實之│署押欄所示之偽造署押沒收之。                  │
│    │消費者簽帳單，使該│                                              │
│    │特約商店人員陷於錯│                                              │
│    │誤而交付所購買之商│                                              │
│    │品                │                                              │
├──┼─────────┼───────────────────────┤
│10  │於附表二編號9 所示│丙○○共同行使偽造私文書，足以生損害於他人，累│
│    │時地消費時行使玉山│犯，處有期徒刑參月，如易科罰金，以新臺幣壹仟元│
│    │銀行卡號0000000000│折算壹日，減為有期徒刑壹月拾伍日，如易科罰金，│
│    │011600號信用卡背面│以新臺幣壹仟元折算壹日。如附表二編號9 應沒收之│
│    │持卡人簽名及不實之│署押欄所示之偽造署押沒收之。                  │
│    │消費者簽帳單，使該│                                              │
│    │特約商店人員陷於錯│                                              │
│    │誤而交付所購買之商│                                              │
│    │品                │                                              │
├──┼─────────┼───────────────────────┤
│11  │於附表二編號10所示│丙○○共同行使偽造私文書，足以生損害於他人，累│
│    │時地消費時行使玉山│犯，處有期徒刑參月，如易科罰金，以新臺幣壹仟元│
│    │銀行卡號0000000000│折算壹日，減為有期徒刑壹月拾伍日，如易科罰金，│
│    │011600號信用卡背面│以新臺幣壹仟元折算壹日。如附表二編號10應沒收之│
│    │持卡人簽名及不實之│署押欄所示之偽造署押沒收之。                  │
│    │消費者簽帳單，使該│                                              │
│    │特約商店人員陷於錯│                                              │
│    │誤而交付所購買之商│                                              │
│    │品                │                                              │
├──┼─────────┼───────────────────────┤
│12  │於附表二編號11所示│丙○○共同行使偽造私文書，足以生損害於他人，累│
│    │時地消費時行使玉山│犯，處有期徒刑參月，如易科罰金，以新臺幣壹仟元│
│    │銀行卡號0000000000│折算壹日，減為有期徒刑壹月拾伍日，如易科罰金，│
│    │011600號信用卡背面│以新臺幣壹仟元折算壹日。如附表二編號11應沒收之│
│    │持卡人簽名及不實之│署押欄所示之偽造署押沒收之。                  │
│    │消費者簽帳單，使該│                                              │
│    │特約商店人員陷於錯│                                              │
│    │誤而交付所購買之商│                                              │
│    │品                │                                              │
├──┼─────────┼───────────────────────┤
│13  │於附表二編號12所示│丙○○共同行使偽造私文書，足以生損害於他人，累│
│    │時地消費時行使玉山│犯，處有期徒刑參月，如易科罰金，以新臺幣壹仟元│
│    │銀行卡號0000000000│折算壹日，減為有期徒刑壹月拾伍日，如易科罰金，│
│    │011600號信用卡背面│以新臺幣壹仟元折算壹日。如附表二編號12應沒收之│
│    │持卡人簽名及不實之│署押欄所示之偽造署押沒收之。                  │
│    │消費者簽帳單，使該│                                              │
│    │特約商店人員陷於錯│                                              │
│    │誤而交付所購買之商│                                              │
│    │品                │                                              │
└──┴─────────┴───────────────────────┘
 附表二
┌──┬────────┬────────────┬─────┬───────────────┐
│編號│消費時間        │消費地點                │消費金額  │應沒收之署押                  │
│    │                │                        │（新臺幣）│                              │
├──┼────────┼────────────┼─────┼───────────────┤
│1   │95年12月1 日上午│俊成有限公司            │44,000元  │簽帳單特約商店存根聯上偽造之「│
│    │11時26分        │                        │          │乙○○」簽名壹枚（1 式2 聯，僅│
│    │                │                        │          │特約商店存根聯一聯需簽名，無複│
│    │                │                        │          │寫）                          │
├──┼────────┼────────────┼─────┼───────────────┤
│2   │95年12月2 日上午│蒲園飯店股份有限公司    │4,360元   │簽帳單特約商店存根聯上偽造之「│
│    │3時50分         │                        │          │乙○○」簽名壹枚（1 式2 聯，僅│
│    │                │                        │          │特約商店存根聯一聯需簽名，無複│
│    │                │                        │          │寫）                          │
├──┼────────┼────────────┼─────┼───────────────┤
│3   │95年12月2日     │芯華商行                │38,000元  │簽帳單特約商店存根聯、銀行存根│
│    │                │                        │          │聯上偽造之「乙○○」簽名共貳壹│
│    │                │                        │          │枚（1 式3 聯，於特約商店存根聯│
│    │                │                        │          │簽名後複寫至另二聯）          │
├──┼────────┼────────────┼─────┼───────────────┤
│4   │95年12月3 日下午│大東北涮羊肉館          │772元     │簽帳單特約商店存根聯上偽造之「│
│    │5時33分         │                        │          │LNP 」簽名壹枚（1 式2 聯，僅特│
│    │                │                        │          │約商店存根聯一聯需簽名，無複寫│
│    │                │                        │          │）                            │
├──┼────────┼────────────┼─────┼───────────────┤
│5   │95年12月5 日上午│松青超巿吉林店          │178元     │簽帳單特約商店存根聯上偽造之「│
│    │2時6分          │                        │          │LNP 」簽名壹枚（1 式2 聯，僅特│
│    │                │                        │          │約商店存根聯一聯需簽名，無複寫│
│    │                │                        │          │）                            │
│    │                │                        │          │                              │
├──┼────────┼────────────┼─────┼───────────────┤
│6   │95年12月6 日下午│力隆汽車                │1,800元   │簽帳單特約商店存根聯上偽造之「│
│    │3 時11分        │                        │          │LNP 」簽名壹枚（1 式2 聯，僅特│
│    │                │                        │          │約商店存根聯一聯需簽名，無複寫│
│    │                │                        │          │）                            │
├──┼────────┼────────────┼─────┼───────────────┤
│7   │95年12月6 日下午│孟辰保養廠              │10,000元  │簽帳單特約商店存根聯上偽造之「│
│    │5 時5分         │                        │          │LNP 」簽名壹枚（1 式2 聯，僅特│
│    │                │                        │          │約商店存根聯一聯需簽名，無複寫│
│    │                │                        │          │）                            │
├──┼────────┼────────────┼─────┼───────────────┤
│8   │95年12月14日中午│頂好Wellcome五股店      │72元      │簽帳單特約商店存根聯上偽造之「│
│    │12時8 分        │                        │          │乙○○」簽名壹枚（1 式2 聯，僅│
│    │                │                        │          │特約商店存根聯一聯需簽名，無複│
│    │                │                        │          │寫）                          │
├──┼────────┼────────────┼─────┼───────────────┤
│9   │95年12月15日下午│松青超巿吉林店          │151元     │簽帳單特約商店存根聯上偽造之「│
│    │6時51分         │                        │          │乙○○」簽名壹枚（1 式2 聯，僅│
│    │                │                        │          │特約商店存根聯一聯需簽名，無複│
│    │                │                        │          │寫）                          │
│    │                │                        │          │                              │
├──┼────────┼────────────┼─────┼───────────────┤
│10  │95年12月16日下午│頂好Wellcome民族陽店    │110元     │簽帳單特約商店存根聯上偽造之「│
│    │4 時22分        │                        │          │LNP 」簽名壹枚（1 式2 聯，僅特│
│    │                │                        │          │約商店存根聯一聯需簽名，無複寫│
│    │                │                        │          │）                            │
├──┼────────┼────────────┼─────┼───────────────┤
│11  │95年12月16日下午│年代人文咖啡館有限公司  │345元     │簽帳單特約商店存根聯上偽造之「│
│    │4時40 分        │                        │          │LNP 」簽名壹枚（1 式2 聯，僅特│
│    │                │                        │          │約商店存根聯一聯需簽名，無複寫│
│    │                │                        │          │）                            │
│    │                │                        ├─────┼───────────────┤
│    │                │                        │10元      │簽帳單特約商店存根聯上偽造之「│
│    │                │                        │          │LNP 」簽名壹枚（1 式2 聯，僅特│
│    │                │                        │          │約商店存根聯一聯需簽名，無複寫│
│    │                │                        │          │）                            │
├──┼────────┼────────────┼─────┼───────────────┤
│12  │95年12月22日下午│全國加油站五股交流道站  │150元     │簽帳單特約商店存根聯上偽造之「│
│    │7時51 分        │                        │          │LNP 」簽名壹枚（1 式2 聯，僅特│
│    │                │                        │          │約商店存根聯一聯需簽名，無複寫│
│    │                │                        │          │）                            │
└──┴────────┴────────────┴─────┴───────────────┘
附錄本案論罪科刑法條全文：
中華民國刑法第216條
行使第210 條至第215 條之文書者，依偽造、變造文書或登載不
實事項或使登載不實事項之規定處斷。
中華民國刑法第210條
偽造、變造私文書，足以生損害於公眾或他人者，處5 年以下有
期徒刑。
中華民國刑法第339條
意圖為自己或第三人不法之所有，以詐術使人將本人或第三人之
物交付者，處5 年以下有期徒刑、拘役或科或併科1 千元以下罰
金。
以前項方法得財產上不法之利益或使第三人得之者，亦同。
前二項之未遂犯罰之。


司法院資訊處製作；財團法人民間司法改革基金會備份。
